臺灣高等法院臺南分院刑事判決　　　　99年度上訴字第1155號
　　上　訴　人
　　即　被　告　郭裕鉉
　　選任辯護人　邱銘　律師
上列上訴人因違反毒品危害防制條例案件，不服臺灣台南地方法
院九十八年度訴字第八一七號中華民國九十九年十一月二日第一
審判決（起訴案號：臺灣台南地方法院檢察署九十八年度偵字第
二七六二號），提起上訴，本院判決如下：
    主      文
原判決撤銷。
郭裕鉉販賣第一級毒品，累犯，處有期徒刑拾伍年陸月，販賣毒
品所得新臺幣壹仟元沒收，如全部或一部不能沒收時，以其財產
抵償之；又販賣第一級毒品，累犯，處有期徒刑拾陸年，販賣毒
品所得新臺幣伍仟元沒收；應執行有期徒刑貳拾年，沒收部分併
執行之。
    事      實
一、郭裕鉉於民國九十三年間，曾因違反槍砲彈藥刀械管制條例
    案件，經台灣台南地方法院判處有期徒刑一年四月，併科罰
    金新台幣五萬元，又於民國九十六年間，因違反毒品危害防
    制條例案件，經本院判處有期徒刑一年十月，嗣因減刑，分
    別減為有期徒刑八月及十一月，並經本院裁定就有期徒刑部
    分定應執行一年六月確定，於民國九十六年十二月十四日執
    行完畢。
二、詎郭裕鉉仍不知悔改，明知海洛因、甲基安非他命分別係毒
    品危害防制條例第二條第二項第一款、第二款所列管之第一
    級、第二級毒品，依法不得持有或販賣，竟基於販賣第一級
    毒品海洛因及第二級毒品甲基安非他命以營利之犯意，以其
    向不知情之年約三十餘歲、綽號為「眼鏡」之男子所借來之
    號碼為0000000000號之行動電話為聯絡工具，先
    於民國九十八年二月十八日下午一時八分八秒起與楊家雯（
    民國六十八年十一月八日生）所使用之號碼為000000
    0000號之行動電話取得聯絡，並於附表編號１號所示之
    時間多次密集通聯後，於該日下午三時許，在臺南市○○路
    之黃昏市場旁，以新臺幣（以下同）一千元之價格，販賣第
    一級毒品海洛因一包予楊家雯，計得款一千元（未扣案）。
三、嗣於同日十七時十八分三十六秒起，又以上開行動電話與楊
    家雯所使用之上開行動電話取得聯絡，並於附表編號２號所
    示之時間多次密集通聯後，於該日晚九時四十分許，由上開
    不知情之上開綽號為「眼鏡」之男子，駕駛車號一六八七－
    NV號自用小客車，搭載其前來楊家雯住處附近之臺南市○區
    ○○街八巷巷口處，同時以四千五百元之價格販賣第一級毒
    品海洛因二包及以五百元之價格販賣第二級毒品甲基安非他
    命一包予楊家雯，楊家雯則當場將上開價金五千元連同先前
    積欠郭裕鉉之其他債務一千元（按非前開事實欄二所載之買
    賣海洛因之價金）共六千元交付予郭裕鉉，並取得上開毒品
    。嗣二人交易完畢後，為另案前往拘提楊家雯之警員目睹，
    除當場逮捕楊家雯，並經楊家雯之導引，在臺南市○○街六
    之一號前，起出楊家雯丟置在地之上開毒品海洛因二包（驗
    餘淨重共０．八四公克）及甲基安非他命一包（驗餘淨重０
    ．二０二公克）外，另追捕郭裕鉉所乘坐之上開車輛之警員
    ，亦於同日晚間十時十分許，在臺南市○區○○○路一段六
    十六號一樓某電子遊藝場前，逮捕自副駕駛座開門跳車躲入
    遊藝場廁所之郭裕鉉，並於郭裕鉉身上扣得其所有之上開楊
    家雯所交付之販賣毒品所得五千元及其他款項一千元。
四、案經臺南市警察局第五分局移送臺灣臺南地方法院檢察署檢
    察官偵查起訴。
    理      由
甲、程序方面：
一、按被告以外之人於偵查中向檢察官所為之陳述，除顯有不可
    信之情況者外，得為證據，刑事訴訟法第一百五十九條之一
    第二項定有明文。經查：証人詹郁偉、楊家雯二人於檢察官
    偵查中具結後所為之陳述，因檢察官原則上均能遵守法律規
    定，不致違法取供，足見証人詹郁偉、楊家雯二人於檢察官
    偵查中具結後所為之陳述，應無顯有不可信之情況，且証人
    楊家雯亦經原審及本院分別以証人之身分傳訊供被告詰問，
    以保障被告之反對詰問權，另証人詹郁偉部分則經被告及辯
    護人於本院審理時陳稱捨棄詰問（見本院卷第八十三頁筆錄
    ），是揆諸前開規定，証人詹郁偉、楊家雯二人於偵查中經
    具結後向檢察官所為之陳述，自得為証據。
二、次按被告以外之人於審判外之陳述，雖不符前四條之規定，
    而經當事人於審判程序同意作為證據，法院審酌該言詞陳述
    或書面陳述作成時之情況，認為適當者，亦得為證據，刑事
    訴訟法第一百五十九條之五第一項亦定有明文。另刑事訴訟
    法第一百五十九條之五關於因當事人明示同意或未異議而擬
    制同意，使本應排除之傳聞證據因而取得證據能力之當事人
    對於傳聞證據處分權之明文，係為豐富證據資料，俾有助於
    真實發現，而酌採當事人進行主義下證據處分權原則所為之
    規定，與同法第一百五十九條之一至第一百五十九條之四並
    列而同屬傳聞法則之例外，其彼此間非必處於互斥狀態，亦
    無優先劣後之關係可言，符合上開證據處分權以外其他傳聞
    例外規定之傳聞，若同時符合該證據處分權之規定時，仍得
    依該處分權規定，認有證據能力（最高法院九十八年台上字
    第七九五六號判決意旨及九十七年台非字第五號判決意旨參
    照）。經查：本件被告、辯護人及檢察官於本院審理時對於
    証人詹郁偉於警詢中之供述均表示同意作為証據（見本院卷
    第八十三頁筆錄），是本院審酌上開証人於警詢中之陳述係
    經其同意接受詢問之情形下所為，並於筆錄製作完成交其親
    閱內容，經其確認無訛後始於筆錄上簽名，另被告、辯護人
    及檢察官於本院審理時亦均表示同意捨棄傳訊上開証人，且
    被告及辯護人於偵審中亦未表明上開証人於警詢中之供述非
    出於自由意志，足見上開証人於警詢中之供述應已受合法可
    信之適當性保障，且係出於其自由意思而為等作成時之一切
    情況，認為適當，爰將該証人於警詢中所為之陳述列為証據
    。又本判決所援引之書面証據，亦經被告、辯護人及檢察官
    於本院審理時表示同意作為証據（見本院卷第八十三頁及第
    八十四頁筆錄），是本院審酌上開書面作成之資料，均係依
    據當時之實際情況而製作，應無不當之人為因素所介入，其
    內容應具備合法可信之適當性保障，而具有真實性等作成時
    之一切情況，認為適當，爰將之列為証據。
乙、實體方面：
一、訊據上訴人即被告郭裕鉉矢口否認有何販賣毒品之犯行，辯
    稱：伊於民國九十八年二月十八日下午三時許，並未與楊家
    雯見面，亦未販賣海洛因予楊家雯；至於該日晚上係綽號「
    眼鏡」之人要販賣毒品給楊家雯，伊只是帶綽號「眼鏡」之
    人前來，並介紹給楊家雯，充其量亦僅成立幫助販賣等語；
    另辯護人則以：二月十八日下午起，証人楊家雯即一再聯繫
    被告郭裕鉉，惟被告郭裕鉉本身並未販賣毒品，僅係幫証人
    楊家雯聯繫藥頭而已，該日下午因未聯繫到藥頭，故未與楊
    家雯見面，否則二人何以密集聯繫到下午五點、七點？另該
    日晚間之犯行，被告郭裕鉉亦僅係代証人楊家雯聯繫藥頭，
    交易毒品及收受價金均由証人楊家雯與藥頭為之，是此部分
    犯行縱認成立，亦僅成立販賣第一級毒品之幫助犯等語，為
    被告辯護。茲查：
  １、被告確有於事實欄三所載之時地販賣海洛因二包及甲基安
      非他命一包予証人楊家雯之事實，業據証人楊家雯於偵審
      中証述明確，其詳如下：
    (一)於檢察官偵查中証稱「問：是否曾跟郭裕鉉買海洛因及安
      非他命（按應係甲基安非他命，以下同）？答：是」、「
      （問：郭裕鉉電話？）答：我都記在手機內，號碼是00
      00000000號，他尚有其他電話，但電話都常換來
      換去，我手機內如有記載『魯』、『魯蛋』的都是郭裕鉉
      的電話」、「（問：九十八年二月十八日二十一時許，妳
      是否有在臺南市○○街跟郭裕鉉買海洛因？）答：是，昨
      天（十八日）晚上五、六時許，我就打電話給郭裕鉉，說
      我要二個81及五百元的糖果，我們原本是約在臺南市○○
      街的『湯姆熊』，後來在晚上八、九時左右，他先到『湯
      姆熊』看我沒有去，就再打電話問我，我表示我人在家，
      他就要我在家中等，之後他就直接到我北園街住處樓下並
      打電話要我下樓去拿」、「（問：交易毒品過程？）答：
      我下樓後，郭裕鉉人是坐在一台白色自小客車的副駕駛座
      並搖下窗戶，我總共拿了六張一千元紙鈔給他，其中一千
      元是我之前欠他要還給他的，他將毒品交給我之後，我正
      準備要上樓，就遭警察攔檢了，我當時緊張就將買到的毒
      品丟在樓下的機車旁，之後我才帶警察下樓去找到二包海
      洛因及一包安非他命」、「（問：郭裕鉉係跟何人一起去
      跟妳交易的？）答：我不知道，當時我並沒有注意看車內
      有什麼人」、「（問：妳昨天跟郭裕鉉洽談購買毒品的過
      程中，有沒有其他人代郭裕鉉接電話？）答：沒有，都是
      他接電話的」、「後來我在我家住處樓下把六千元交給『
      滷蛋』，這六千元包含我之前欠他的一千元，我是要向『
      滷蛋』調（按依後所述，應係購買）四千五百元的海洛因
      跟五百元的安非他命，我後來我把總共六千元的現金交給
      『滷蛋』郭裕鉉，郭裕鉉那天是坐在小客車的右前座，我
      是從右前座的窗戶拿到兩包海洛因及一包安非他命」、「
      我忘記電話中到底是講『五百元的石頭』或是『五百元的
      糖果』，但是這兩個都是指五百元的安非他命的意思」等
      語（見偵查卷第六頁、第七頁及第六十六頁筆錄）。
    (二)於原審審理時証稱「（問：是否認識在庭的被告？）答：
      認識」、「（問：如何認識？你與被告的關係如何？）答
      ：他是我老公的朋友」、「（問：你們大概認識多久？）
      答：認識很久，但是相處的時間不久」、「問：你當天第
      二次（按即九十八年二月十八日晚上）跟他購買毒品的時
      間、地點、還有購買的內容是什麼？答：就是二級毒品跟
      一級毒品」、「（問：你怎麼跟他聯絡買毒品的情況？）
      答：就是打電話」、「（問：接聽你電話的人是誰？）答
      ：接電話的人是他」、「（問：你所說的『他』是郭裕鉉
      嗎？）答：『魯蛋』」、「（問：『魯蛋』是在庭的郭裕
      鉉嗎？）答：（證人先沈默，並看一下被告後才回答）是
      」、「（問：你是一次講說要買二種？）答：對」、「問
      ：（提示警卷第二十九頁）九十八年二月十八日（晚）九
      點三十七分你是否有和0000000000被告郭裕鉉
      所使用的電話通聯？答：是」、「（問：九十八年二月十
      八日那天你就是以0000000000和被告郭裕鉉的
      0000000000做通聯？）答：對」、「（問：當
      時你有將交易得來的海洛因二包和安非他命一包丟在北園
      街六十七號前面的地上嗎？）答：有」、「問：（提示警
      卷第二十六頁）這個就是你當時丟棄的地點？答：對」、
      「（問：你當時看到警察為什麼要把毒品丟在地上？）答
      ：不知道，自然反應」、「（問：那個毒品就是你剛剛從
      小客車那邊所交易出來的毒品，總共是二包海洛因及一包
      安非他命？）答：對，都還沒碰到，都還沒有看過」、「
      （問：對方交給你二包海洛因、一包安非他命，你交給對
      方多少錢？）答：六千元」、「（問：你在那天和郭裕鉉
      聯絡後，是約定幾點、在哪邊交安非他命和海洛因？）答
      ：他本來是沒有跟我講時間，後來就約在湯姆熊，好像他
      在那邊等沒人的時候，他才又開到我家樓下」、「（問：
      所以在晚上交到貨的這一段期間，你們一直在互相通聯你
      現在人在哪裡，是不是？）答：對」、「（問：你是從副
      駕駛座旁邊的窗口和坐在副駕駛座的那個人交易毒品？）
      答：對」、「（問：你被警察抓到不到二十分鐘，郭裕鉉
      就被抓到了？）答：不到十分鐘，所以我才會確認那個錢
      （按指扣案之六千元，以下同）是我的，而且那個錢還是
      摺的」、「（問：你可以確認這個錢確實是你交給郭裕鉉
      的？）答：對」等語（見原審卷第二宗第七十一頁反面、
      第七十二頁反面、第七十三頁、第七十七頁、第八十三頁
      反面、第八十四頁至第八十六頁、第八十七頁反面及第八
      十八頁筆錄）。
    (三)於本院審理時証稱「（問：二月十八日當天你到底與被告
      見過幾次面？）答：二次，一次在和緯路（按即十八日下
      午）、一次在我們樓下附近（按即十八日晚上）」、「（
      問：二月十八日晚上九點三十七分那次，你是否從頭到尾
      都與被告聯絡？）答：是的」、「（問：這次也是聯絡很
      多次，你與被告聯絡時，被告有無表示要與其他人調貨，
      或找其他人問問看？）答：沒有」、「（問：那為何要聯
      絡那麼多次？）答：因為他都跟我說他快到了，結果都沒
      有到，所以我就一直打電話催他」、「（問：你在交易時
      ，是與坐副駕駛座的人交易嗎？）答：我下樓時車子已經
      到了，我是從副駕駛座那裡交易（審判長命證人繪出當時
      車子停放情形，證人庭呈當時車輛停放方向草圖一紙附卷
      ）」、「（問：當時你有沒有看清車子裡面的副駕駛座坐
      著的是否為被告？）答：有的」、「問：依據通聯紀錄所
      載，九十八年二月十八日下午郭裕鉉與你聯絡之時間還有
      十七時十八分三十六秒、十七時三十五分四十七秒、十七
      時四十四分四十六秒共三次（提示原審卷第一宗第五十一
      頁、第五十二頁所附通聯紀錄），這三次為何與郭裕鉉聯
      絡？答：也是為了要拿毒品而聯絡，這次的毒品是當天晚
      上被警察查到的那一次的毒品」、「問：依據通聯紀錄所
      載，九十八年二月十八日晚上郭裕鉉與你聯絡之時間為十
      九時二十三秒、二十時四十四分四十秒、二十一時三分五
      十秒、二十一時二十二分四十五秒、二十一時三十三分二
      十四秒、二十一時三十六分十二秒、二十一時四十分二十
      一秒（提示原審卷第一宗第五十四頁、第五十五頁及第五
      十六頁所附通聯紀錄），這些電話就是你向郭裕鉉買海洛
      因及甲基安非他命之電話？答：是的」、「問：你在檢察
      官偵訊時所稱『在九十八年二月十九日當天晚上我與郭裕
      炫都被帶到台南地檢署經檢察官訊問後，都被聲請羈押，
      一起送到台南地院的拘留所，雖然我跟郭裕鉉被放在不同
      的拘留室，但是當時法警都不在拘留所內，所以郭裕鉉希
      望我講出一個叫『眼鏡』的人，可是我並不認識綽號『眼
      鏡的人』，所以我不知道該如何編造內容，但是我有答應
      他說如果檢察官再傳我的話，我就會跟檢察官說我是向一
      個叫『眼鏡的』購買毒品的，所以我今天在一開始的時候
      才會跟檢察官說並沒有向郭裕鉉購買海洛因，但是後來我
      覺得紙包不住火，所以我才會實話實說，我的確有在九十
      八年二月十八日下午向郭裕鉉買一包海洛因，晚上向郭裕
      鉉買兩包海洛因及一包安非他命，這兩次都是我錢交給郭
      裕鉉，郭裕鉉就把毒品交給我』等語，是否實在（提示偵
      卷第六十八頁筆錄）？答：實在」、「問：你的手機內所
      記載的「如蛋」是指何人（提示警詢卷第二十八頁相片）
      ？答：就是被告」、「（問：魯蛋，你為何寫成『如蛋』
      ？）答：因為被告的電話號碼太多，這支的號碼我就記載
      『如蛋』」等語（見本院卷第一一五頁反面、第一一六頁
      反面、第一一七頁、第一一九頁及第一二０頁筆錄）。
    (四)即被告郭裕鉉對其綽號係「魯蛋」，其於民國九十八年二
      月十八日晚九時四十分許，確有坐在一年約三十餘歲、綽
      號「眼鏡」之男子所駕駛之車號一六八七－NV號自用小客
      車之副駕駛座位置，前來臺南市○區○○街八巷巷口處與
      前來購買毒品之楊家雯會面，嗣毒品交易完畢後，楊家雯
      即為警查獲，並扣得毒品海洛因二包及甲基安非他命一包
      ，暨其於同日晚間十時十分許，確在臺南市○區○○○路
      一段六十六號一樓某電子遊藝場前為警查獲，並自其身上
      扣得現款六千元及號碼0000000000號行動電話
      係綽號「眼鏡」之人借給其使用等情，亦坦承不諱（見本
      院卷第一二四頁及第一二五頁筆錄），並有搜索扣押筆錄
      、扣押物品目錄表、扣押物品收據各一份、蒐證暨贓證物
      照片三十張等在卷可稽（附於警詢卷第十五頁至第三十頁
      ）。另上開查獲之毒品海洛因二包經鑑定結果，確含海洛
      因成分（驗餘淨重共０．八四公克）；甲基安非他命一包
      經鑑定結果確係甲基安非他命（驗餘淨重０．二０二公克
      ）乙節，亦分別有法務部調查局中華民國九十八年四月二
      十九日調科壹字第０九八二三０一三五一０號濫用藥物實
      驗室鑑定書及高雄市立凱旋醫院中華民國九十八年七月七
      日高市凱醫驗字第一０四五七號濫用藥物成品檢驗鑑定書
      各一紙在卷可稽（附於偵查卷第九十頁及原審卷第一宗第
      五十九頁），足見証人楊家雯証稱伊於事實欄三所載之時
      地向被告郭裕鉉購買四千五百元之毒品海洛因二包及五百
      元之毒品甲基安非他命一包，並交付郭裕鉉六千元等語，
      應非無據。
    (五)又號碼0000000000號行動電話之申請人為楊家
      雯及上開行動電話自民國九十八年二月十八日十七時十八
      分三十六秒起，與號碼0000000000號行動電話
      於附表編號２號所示之時間確有密集通聯等情，亦有00
      00000000號行動電話之申請人資料一紙及000
      0000000號行動電話通聯紀錄五紙在卷可稽（附於
      原審卷第一宗第四十一頁、第五十一頁、第五十二頁及第
      五十四頁至第五十六頁），另証人楊家雯經警查獲後，其
      使用之上開行動電話，其內通訊錄中確載有「如蛋，0000
      000000」等內容乙節，亦有照片一張在卷可稽（附於警詢
      卷第二十八頁），足見証人楊家雯証稱伊於附表編號２號
      所示之時間以0000000000號行動電話與被告郭
      裕鉉所使用之0000000000號行動電話取得密集
      聯絡後，向被告郭裕鉉購得上開毒品等語，亦非無據。
    (六)是綜上所述，証人楊家雯於偵審中所為之上開供述，顯無
      瑕疵，且有上開佐証足認與事實相符，其上開供述被告確
      有於事實欄三所載之時地販賣四千五百元之海洛因二包與
      五百元之甲基安非他命一包予伊及伊共交付六千元予被告
      郭裕鉉等事實，應堪認定。
  ２、被告確有於事實欄二所載之時地販賣海洛因一包予証人楊
      家雯之事實，亦據証人楊家雯於偵審中証述明確，其詳如
      下：
    (一)於檢察官偵查中証稱「問：昨天（按即九十八年二月十八
      日）下午三時許，妳是否有另外跟郭裕鉉買過一次海洛因
      ？答：是，我跟他買了一千五百元（按依後所述，應係一
      千元，以下同）的海洛因，我們是相約在台南市○○路黃
      昏市場的水果攤前，郭裕鉉是自己開一台車牌號碼2390黑
      色的自小客車到場跟我交易的，我拿了一千五百元給他，
      他交給我一包海洛因」（以上見偵查卷第七頁筆錄）、「
      （問：九十八年二月十八日下午三點左右你有無向郭裕鉉
      買過海洛因？）答：有。我是從當天下午一點多就與郭裕
      鉉以電話聯絡，我是跟他說『我要買一千元的女生』，本
      來一開始約在開元路的湯姆熊遊藝場，等我到了以後，我
      打電話問郭裕鉉為何人還沒到，郭裕鉉說改在東帝士百貨
      那邊等，等我騎機車到東帝士百貨後郭裕鉉又用電話說因
      為那邊道路施工他無法開車過來，要我改去和緯路的水果
      攤等他，我就騎機車載我七歲的女兒到和緯路黃昏市場的
      水果攤等他，郭裕鉉後來就開黑色的小客車到水果攤前，
      我就把一千元的現金交給他，他把一包海洛因交給我，我
      不知道那包海洛因的重量多少，後來我就把那包海洛因交
      給我的一個女生的朋友（按即詹郁偉）」、「（問：為何
      妳在九十八年二月十九日內勤檢察官訊問時說妳在二月十
      八日下午是向郭裕鉉買一千五百元的海洛因？）答：當時
      我是記錯了，以今天講的為準」等語（見偵查卷第六十六
      頁、第六十七頁筆錄）。
    (二)於原審審理時証稱「問：你當天（按即九十八年二月十八
      日）第一次跟他見面時間跟地點是在哪裡，然後交易了什
      麼東西？答：在和緯路的黃昏市場」、「（問：大概時間
      ？）答：時間是下午三點多」、「（問：這次你跟他交易
      的內容是？）答：海洛因」、「（問：你跟他買多少錢的
      海洛因？）答：一千元」、「（問：這次你有給他錢嗎？
      ）答：我有給他錢」、「（問：當場有給他嗎？）答：當
      場有給他」、「（問：九十八年二月十八日剛剛這個日子
      你記得很清楚，你說第一次交易是在和緯路的黃昏市場，
      大概幾點你知道嗎？）答：下午三點多」、「（問：你是
      怎麼講？）答：我跟他講說我要一千元的『女生』」、「
      （問：『女生』是代表？）答：女朋友，就是海洛因」、
      「（問：這一次你說『魯蛋』有拿到和緯路黃昏市場給你
      ，他一個人嗎？）答：對，他開車，黑色的車」、「（問
      ：和緯路黃昏市場這一次有付錢嗎？）答：有」、「（問
      ：你第一次買的量是多少？和緯路黃昏市場那一次的量是
      多少？）答：一千元」、「（問：你下午三點和緯路買的
      毒品，你有再轉售給詹郁偉，是不是？）答：我沒有轉售
      給他，我是直接拿給他而已」、「（問：你本身有沒有使
      用0000000000這個門號？）答：有，那是我自
      己的名字」、「問：（提示警卷第二十八頁）你在這支電
      話的通訊錄中是不是有輸入被告綽號『如蛋』是寫000
      0000000？答：對」、「（問：九十八年二月十八
      日那天你就是以0000000000和被告郭裕鉉的0
      000000000做通聯？）答：對」、「（問：你在
      九十八年二月十八日下午也有跟郭裕鉉購買毒品海洛因？
      ）答：對」、「（問：警方二月十八日那天抓到之前，那
      包海洛因跑到哪裡去？）答：我直接拿給詹郁偉」等語（
      見原審卷第二宗第七十二頁、第七十五頁、第七十六頁、
      第七十八頁反面、第八十三頁及第八十八頁筆錄）。
    (三)於本院審理時証稱「（問：下午三點這次，被告是否知道
      你要賣毒品給人家？）答：我不知道他是否知道」、「（
      問：下午三點被告賣給你的價格與數量，你是否全部交給
      詹郁偉？）答：是的，收的錢也是一千元」、「（問：九
      十八年二月十八日被查獲當天，是否有販賣海洛因一包給
      詹郁偉？）答：是的」、「（問：地點是在台南市○○街
      慈愛醫院前？）答：是的，那是我家樓下」、「（問：當
      天詹郁偉向你買海洛因，是否事先以行動電話與你聯絡？
      ）答：是的」、「（問：詹郁偉之行動電話號碼是否為0
      000000000號？）答：應該是，是我手機上輸入
      的電話號碼」、「問：（詹郁偉之綽號）是否你手機上所
      顯示的『四友』？答：是的，意思就是阿四的朋友，我簡
      稱他『四友』」、「問：依據通聯紀錄所載，九十八年二
      月十八日詹郁偉與你聯絡之時間為十八時二十二分五十七
      秒與十八時三十二分十二秒（提示原審卷第一宗第五十三
      頁及第五十四頁所附通聯紀錄），依此項紀錄所載，你是
      何時將海洛因交給詹郁偉？答：應該是十八時三十二分十
      二秒時他打完電話給我後，我就馬上交給他毒品了」、「
      問：依詹郁偉之警詢筆錄所載，你是在九十八年二月十八
      日十八時三十分（按應係三十五分）許，將毒品交給詹郁
      偉，是否屬實（提示原審卷第二宗第一三一頁反面所附筆
      錄）？答：時間上應該是差不多」、「問：依據通聯紀錄
      所載，九十八年二月十八日下午郭裕鉉與你聯絡之時間為
      十三時八分八秒、十三時五十四分一秒、十四時十分十六
      秒、十四時三十三分三十八秒、十四時三十四分十六秒、
      十四時四十五分五十二秒、十四時五十二分三十二秒（提
      示原審卷第一宗第四十四頁、第四十六頁、第四十七頁、
      第四十八頁所附通聯紀錄），依此項紀錄所載，你先前供
      稱郭裕鉉是在九十八年二月十八日下午三時交付海洛因給
      你等語，是否正確？答：是的，正確」、「問：你在檢察
      官偵訊時所稱『‧‧‧我的確有在九十八年二月十八日下
      午向郭裕鉉買一包海洛因，晚上向郭裕鉉買兩包海洛因及
      一包安非他命，這兩次都是我錢交給郭裕鉉，郭裕鉉就把
      毒品交給我』等語，是否實在（提示偵卷第六十八頁筆錄
      ）？答：實在」等語（見本院卷第一一六頁、第一一八頁
      及第一一九頁筆錄）。
    (四)又號碼0000000000號行動電話之申請人為楊家
      雯及上開行動電話自民國九十八年二月十八日十三時八分
      八秒起，與號碼0000000000號行動電話於附表
      編號１號所示之時間確有密集通聯等情，亦有00000
      00000號行動電話之申請人資料一紙及000000
      0000號行動電話通聯紀錄四紙在卷可稽（附於原審卷
      第一宗第四十一頁、第四十四頁、第四十六頁至第四十八
      頁），另証人楊家雯經警查獲後，其使用之上開行動電話
      ，其內所附通訊錄確載有「如蛋，0000000000」等內容乙
      節，亦有照片一張在卷可稽（附於警詢卷第二十八頁），
      即被告郭裕鉉對其綽號係「魯蛋」及號碼為000000
      0000號之行動電話係綽號「眼鏡」之人借給其使用乙
      節，亦坦承不諱（見本院卷第一二四頁及第一二五頁筆錄
      ），足見証人楊家雯証稱伊於附表編號１號所示之時間，
      以0000000000號行動電話與被告郭裕鉉所使用
      之0000000000號行動電話取得密集聯絡後，向
      被告郭裕鉉購買一千元之毒品海洛因等語，應非無據。
    (五)另証人詹郁偉於警偵訊中亦証稱「伊確於九十八年二月十
      八日十八時三十五分許，在台南市○○街八巷巷口，以一
      千元向楊家雯購買海洛因一包，嗣於同日下午六時四十分
      許，經警查獲，並扣得該包海洛因及伊係以000000
      0000號行動電話撥打楊家雯所使用之0000000
      000號行動電話連絡購買海洛因」等語（見原審卷第二
      宗第一三一頁至第一三五頁所附警偵訊筆錄），並有上開
      毒品海洛因確已扣案之扣押物品清單一紙在卷可稽（附於
      原審卷第二宗第一二八頁），此外參酌：、上開海洛因
      經檢驗結果確檢出海洛因乙節，亦有高雄市立凱旋醫院報
      告日期九十八年四月十四日濫用藥物成品檢驗鑑定書一紙
      在卷可稽（附於原審卷第二宗第一二八頁反面）。、証
      人詹郁偉使用之0000000000號行動電話與証人
      楊家雯所使用之0000000000號行動電話，於民
      國九十八年二月十八日十八時二十二分五十七秒與十八時
      三十二分十二秒確有相互聯絡乙節，亦有通聯紀錄二紙在
      卷可稽（附於原審卷第一宗第五十三頁及第五十四頁）。
      、証人楊家雯經警查獲後，其使用之上開行動電話，其
      內所附通訊錄確載有「四友，0000000000」等內容乙節，
      亦有照片一張在卷可稽（附於警詢卷第二十八頁）。－－
      －等情，足見証人楊家雯証稱伊於附表編號１號所示之時
      間與被告郭裕鉉密集聯絡，並購得毒品海洛因一包後，將
      該海洛因交付予証人詹郁偉等語，應非無據。
    (六)是綜上所述，証人楊家雯於偵審中所為之上開供述，顯無
      瑕疵，且有上開佐証足認與事實相符，其上開供述被告郭
      裕鉉確有於事實欄二所載之時地販賣海洛因一包予伊及伊
      確有交付價款一千元予被告郭裕鉉等事實，亦堪認定。
  ３、雖証人郭明豪於原審審理時証稱：民國九十八年二月十八
      日下午二時至五時許，伊在郭裕鉉住處與郭裕鉉泡茶聊天
      ，那段期間郭裕鉉並未離開伊視線等語（見原審卷第二宗
      第九十四頁至第九十六頁筆錄）。惟依被告所使用之前開
      門號之行動電話通聯紀錄所示，被告所使用之行動電話於
      九十八年二月十八日下午二時四十五分至三時之間，其基
      地台位置係從台南市安平區○○○街移動到台南市○區○
      ○路二段，且在下午三時三分之通聯紀錄中，其基地台位
      址又從台南市○區○○路移動到台南市○區○○路（見偵
      查卷第五十頁所附通聯紀錄），設若被告確係待在家中與
      證人郭明豪泡茶聊天，何以其使用之行動電話基地台位置
      會不斷移動？足見證人郭明豪上開所述與被告見面之時間
      及被告於上開時間並未離開等內容，應屬有誤，即證人郭
      明豪經原審質以上開通聯情節後，亦供稱因時間經過太久
      ，伊並無把握與被告見面之時間是否即為本件案發之日等
      語（見原審卷第二宗第九十六頁正、反面筆錄），是證人
      郭明豪上開證述顯無法資為被告有利之依據。另証人蔡尚
      於原審審理時固証稱：伊曾聽過楊家雯說被告害她妹妹
      自殺，所以要報復被告等語（見原審卷第二宗第九十七頁
      及第九十八頁筆錄），惟證人楊家雯於本院審理時則供稱
      「（問：你有無對別人說『因為郭裕鉉害你妹妹自殺，所
      以要報復郭裕鉉』？）答：我沒有對任何人講過此話」等
      語（見本院卷第一一八頁筆錄），是証人蔡尚上開供述
      是否屬實，即非無疑，此外復無任何佐証足資証明証人楊
      家雯係為報復被告，因而誣指被告販賣毒品，自難僅憑証
      人蔡尚上開供述即遽予採信。至証人楊家雯於原審審理
      時雖供稱「（問：你跟郭裕鉉有什麼怨仇、糾紛？）答：
      算有，也算沒有，因為我在懷疑說我妹妹的死因跟他有關
      係，因為我妹妹是打海洛因死掉的」等語（見原審卷第二
      宗第七十四頁反面筆錄），惟其隨後即供稱「（問：你會
      因此而做對他不實的指控嗎？）答：不會」等語（見原審
      卷第二宗第七十四頁反面筆錄），此外復無其他証據足以
      証明証人楊家雯係為報復被告，因而誣指被告販賣毒品，
      自難僅憑証人楊家雯供稱「因為我在懷疑說我妹妹的死因
      跟他有關係，因為我妹妹是打海洛因死掉的」等語，即遽
      認証人楊家雯指述被告販賣毒品乙節係挾怨報復之詞，併
      予敘明。
  ４、証人楊家雯就其於事實欄二所載之時地，究係以若干元向
      被告購買海洛因一包，雖或稱一千元，或稱一千五百元；
      另就其於事實欄三所載之時地，究係以若干元向被告購買
      海洛因及甲基安非他命，雖或稱以一千元購買甲基安非他
      命，以四千元購買海洛因，或稱以五百元購買甲基安非他
      命，以四千五百元購買海洛因，或稱以一千元購買甲基安
      非他命，以三千元購買海洛因（見原審卷第二宗第七十九
      頁筆錄），因而致其供述有前後不一之情形。惟按証人之
      供述有部分前後不符之情形時，究竟何者為可採，何者為
      不可採，法院仍得本於自由心証予以斟酌，非謂一有不符
      或矛盾，即應認其全部均為不可採信，是本院審酌証人楊
      家雯於檢察官偵訊時業已明確証稱伊於事實欄二所載之時
      地係向被告購買一千元海洛因，於事實欄三所載之時地係
      向被告購買五百元之安非他命（按應係甲基安非他命）及
      四千五百元之海洛因等語（見偵訊卷第六十六頁及第六十
      七頁筆錄），嗣於原審及本院審理時亦供稱伊於事實欄二
      所載之時地係向被告購買一千元之海洛因等語（見原審卷
      第二宗第七十六頁及本院卷第一一六頁筆錄），另其於第
      一次檢察官訊問時亦供稱伊於事實欄三所載之時地向被告
      購買五千元之毒品，其中「糖果」（按即甲基安非他命）
      五百元等語（見偵訊卷第六頁及第七頁筆錄）等情，爰認
      定被告販賣之毒品，其價格如事實欄二、三所載，併此敘
      明。又証人楊家雯於原審審理時雖証稱「第一次我確定是
      他拿來給我，但是第二次就不確定是他拿給我，因為那天
      是很晚了，那天是晚上的時候，我知道我有欠他錢，我要
      他還錢，順便向他拿東西，但是我不知道是誰拿給我，就
      是這樣子，因為我只有手伸進去而已，我沒有進到車子裡
      面」」、「（問：你是從駕駛座跟他拿的，還是副駕駛座
      ？）答：沒有印象」等語（見原審卷第一宗第七十二頁及
      第七十三頁反面筆錄），經核其中所稱「第二次不確定是
      被告拿毒品給我」、「沒有印象是從駕駛座或副駕駛拿的
      」等情節亦與前開調查所得不符，亦不足採，亦併此敘明
      。
  ５、証人楊家雯於原審審理時固稱「（問：你是三點跟郭裕鉉
      交易？）答：我是三點跟郭裕鉉交易」、「（問：起訴書
      是說六點的時候你跟詹郁偉在你家巷口那邊交易？）答：
      因為那時候我沒有東西，他就一直打電話給我，我就說我
      不要幫他，因為我隔天要開庭，他就一直打一直打，是到
      五點多，好像六點多的時候，我才跟他講說，我拜託我朋
      友幫你調看看」等語（見原審卷第二宗第八十九頁筆錄）
      ，因而導致辯護人據以辯稱：証人楊家雯當日下午三點，
      應未與被告郭裕鉉交易毒品，否則証人楊家雯何來五點多
      才同意幫詹郁偉調貨之說？若下午三點証人楊家雯已自被
      告手中取得毒品，又何需以沒有毒品為由而一再拒絕詹郁
      偉，顯見証人楊家雯販賣給詹郁偉之毒品，並非來自被告
      郭裕鉉等語。惟查：証人楊家雯於民國九十八年二月十八
      日下午三時許，確已自被告郭裕鉉處購得毒品海洛因一包
      及該包海洛因確係於同日下午六時三十五分許交付予証人
      詹郁偉乙節，已如前述，另証人詹郁偉所使用之0000
      000000號行動電話與証人楊家雯所使用之0000
      000000號行動電話，於民國九十八年二月十八日，
      僅有二次通聯，分別為十八時二十二分五十七秒與十八時
      三十二分十二秒，且通訊時間分別為十三秒與七秒等情，
      亦有通聯紀錄二紙在卷可稽（附於原審卷第一宗第五十三
      頁及第五十四頁），足見依前開調查所得及証人楊家雯與
      証人詹郁偉二人相互以電話聯絡之次數僅二次，且通訊時
      間極短，分別僅十三秒、七秒等客觀數據研判，証人楊家
      雯上開所稱伊當時並無毒品及証人詹郁偉一再打電話要求
      向伊購買毒品等語，顯與事實不符，應不足採，是辯護人
      據以辯稱上開等語，亦屬無據，亦不足採。
  ６、被告雖辯稱九十八年二月十八日晚間，係一年約三十餘歲
      、綽號「眼鏡」之人駕車前來販賣毒品給証人楊家雯，伊
      僅係帶綽號「眼鏡」之人前來與証人楊家雯交易，該毒品
      係綽號「眼鏡」之人所提供，價金亦由綽號「眼鏡」之人
      收受，伊此部分犯行縱認成立，亦僅成立販賣第一級毒品
      之幫助犯等語。經查：本件証人楊家雯係於事實欄三所示
      之時地，多次以行動電話與被告洽談購買毒品之種類、金
      額及交易地點，且毒品係由被告所交付及購買毒品之價金
      係交予被告，因而購得上開毒品海洛因二包及甲基安非他
      命一包等情，已如上所述，並有自被告身上扣得之現款六
      千元在卷可稽（按已存入國庫，見偵查卷第七十七頁反面
      所附贓証物款收據），足見証人楊家雯確係於事實欄三所
      載之時地，向被告購買海洛因二包及甲基安非他命一包之
      事實，應堪認定。雖証人楊家雯於偵審時供稱「我有叫『
      滷蛋』幫我找海洛因及安非他命，‧‧‧我是要向『滷蛋
      』調四千五百元的海洛因跟五百元的安非他命」（以上見
      偵訊卷第六十六頁筆錄）、「（問：你跟他講你要買什麼
      ？）答：我是要拜託他幫我調，然後他就說等一下等他朋
      友，就是等他聯絡朋友有沒有，再打給我」、「（問：然
      後他有沒有跟你說怎麼樣？）答：就是他說等他朋友消息
      ，後來他就一拖再拖，也大概拖一、二個鐘頭」、「（問
      ：你在警詢跟偵查的時候，你都說第二次交易毒品的對象
      就是郭裕鉉，就是郭裕鉉跟你拿錢的，這件事情？）答：
      對，因為是我拜託他幫我給人家調的，所以他錢也是他針
      對我」（以上見原審卷第二宗第七十三頁及第七十四頁筆
      錄）等語，惟與前開調查所得不符，且其於本院審理時復
      明確証稱「（問：二月十八日晚上九點三十七分那次，你
      是否從頭到尾都與被告聯絡？）答：是的」、「（問：這
      次也是聯絡很多次，你與被告聯絡時，被告有無表示要與
      其他人調貨，或找其他人問問看？）答：沒有」、「（問
      ：那為何要聯絡那麼多次？）答：因為他都跟我說他快到
      了，結果都沒有到，所以我就一直打電話催他」等語（見
      本院卷第一一六頁反面筆錄），足証証人楊家雯係直接於
      事實欄三所載之時地向被告購買毒品，而非請被告向他人
      調貨或購買毒品之事實，應堪認定，辯護人辯稱九十八年
      二月十八日當日係証人楊家雯主動聯繫被告郭裕鉉，要求
      被告郭裕鉉幫忙聯繫買家購買毒品等語（見本院卷第一０
      一頁所附辯護狀），應屬無據，應不足採。另被告雖辯稱
      係綽號「眼鏡」之人販賣毒品給証人楊家雯及系爭毒品係
      綽號「眼鏡」之人所提供，價金亦由綽號「眼鏡」之人收
      受等語，惟上開供述並無任何積極証據足以佐証，且與事
      後自被告身上扣得証人楊家雯所交付之六千元之情節亦不
      相符，是自難僅憑被告之供述即遽認係綽號「眼鏡」之人
      販賣毒品給証人楊家雯及系爭毒品係綽號「眼鏡」之人所
      提供，或遽認係被告與綽號「眼鏡」之人共同販賣毒品予
      証人楊家雯，是被告辯稱係綽號「眼鏡」之人駕車前來販
      賣毒品給証人楊家雯，伊僅係帶綽號「眼鏡」之人前來與
      証人楊家雯交易，該毒品係綽號「眼鏡」之人所提供，價
      金亦由綽號「眼鏡」之人收受，伊此部分犯行縱認成立，
      亦僅成立販賣第一級毒品之幫助犯等語，應屬卸責或避重
      就輕之詞，應不足採。至綽號「眼鏡」之人雖駕駛小客車
      搭載被告前來交易毒品及將上開行動電話借予被告使用，
      惟並無証據足資証明該綽號「眼鏡」之人知悉被告前來販
      賣毒品予証人楊家雯，自難僅因其為被告駕駛小客車及將
      上開行動電話借予被告使用，即遽認其與被告間有何共同
      販賣毒品之犯意聯絡或行為分擔，因而認定其與被告係共
      同正犯，爰認定被告係單獨販賣毒品，附此敘明。
  ７、又被告於九十八年二月十八日晚十時十分許經警查獲後，
      其使用之門號0000000000號之行動電話仍有使
      用之情形，固有該行動電話通聯紀錄在卷可稽（附於偵訊
      卷第五十一頁至第五十四頁），惟按被告所使用之上開行
      動電話並未扣案乙節，有搜索扣押筆錄、扣押物品目錄表
      及警員吳明樹所製作之報告書各一紙在卷可稽（附於警詢
      卷第十五頁至第十八頁及原審卷第一宗第六十五頁），且
      為被告所不爭執，是上開行動電話既未扣案，則嗣後遭他
      人使用，自屬當然，要難據此即推認該行動電話先前非被
      告所使用，辯護人據以辯稱上開行動電話非被告所使用等
      語，應屬無據，應不足採。
  ８、又依通聯紀錄所示，証人楊家雯所使用之上開行動電話與
      被告所使用之上開行動電話，於民國九十八年二月十八日
      下午起固有多次聯繫，且持續聯繫至下午五時、七時，乃
      至晚上九時，然尚難因此即遽認被告與証人楊家雯二人僅
      於該日晚間碰面一次及証人楊家雯於該日下午三時許，並
      未向被告購得毒品，是辯護人以上開通聯紀錄所載雙方聯
      繫情形，辯稱當日下午三時許，被告與証人楊家雯並未見
      面，被告並無該次販賣毒品犯行等語，應屬無據，應不足
      採。
  ９、又扣案之現款六千元紙鈔已繳入國庫乙節，有台灣台南地
      方法院檢察署贓証物款收據一紙在卷可稽（附於偵查卷第
      七十七頁反面），足見本件已無從自扣得之紙鈔中鑑定有
      無証人楊家雯之指紋，另被告及辯護人亦已捨棄上開指紋
      鑑定之聲請（見本院卷第八十五頁筆錄），惟本件依証人
      楊家雯之供述及前開調查所得，已足以証明該現款六千元
      確係証人楊家雯所交付，是本件雖已無從鑑定上開扣得之
      紙鈔，其上有無証人楊家雯之指紋，惟仍不足影響本案之
      判斷，併此敘明。另供出毒品來源者，依新修正之毒品危
      害防制條例第十七條第一項之規定，固可獲得減輕其刑或
      免除其刑之寬典，惟尚難因此即遽認供出毒品來源者所為
      之供述，因可獲得上開寬典而均不足採。本件証人楊家雯
      雖因涉犯販賣第一級毒品罪而遭起訴，惟其就被告涉犯販
      賣毒品之供述，經調查結果，依前所述，既與事實相符，
      其供述自得採為被告不利之依據，併此敘明。
  10、按近來政府為杜絕毒品之氾濫，對查緝施用、販賣毒品之
      工作，無不嚴加執行，設若無利可圖，衡情一般持有毒品
      之人當無輕易將所持有之毒品轉讓他人而甘冒於再次向他
      人購買時，而有被查獲移送法辦之危險之理，參以被告與
      証人楊家雯間並無特殊情誼，被告尤無甘冒上開風險而未
      圖利之可能，是被告販賣第一級毒品海洛因及第二級毒品
      甲基安非他命予証人楊家雯，顯非未圖獲利，亦堪認定。
  11、是綜上所述，被告罪証已明確，所辯要屬卸責之詞，均不
      足採，其上開事實欄二、三所載之犯行，洵堪認定。
二、查被告行為後，毒品危害防制條例已於民國九十八年五月二
    十日修正公布，並自民國九十八年五月二十二日施行，其中
    第四條第一項已將原先之「製造、運輸、販賣第一級毒品者
    ，處死刑或無期徒刑，處無期徒刑者，得併科新臺幣一千萬
    元以下罰金」之規定，修正為「製造、運輸、販賣第一級毒
    品者，處死刑或無期徒刑，處無期徒刑者，得併科新臺幣二
    千萬元以下罰金」；另第四條第二項亦將原先之「製造、運
    輸、販賣第二級毒品者，處無期徒刑或七年以上有期徒刑，
    得併科新臺幣七百萬元以下罰金」之規定，修正為「製造、
    運輸、販賣第二級毒品者，處無期徒刑或七年以上有期徒刑
    ，得併科新臺幣一千萬元以下罰金」，足見修正後毒品危害
    防制條例第四條第一項及第二項之規定，已分別將罰金刑部
    分提高為新台幣二千萬元及一千萬元以下，修正後之規定並
    無有利於被告之情形，依刑法第二條第一項前段之規定，自
    應適用行為時法即民國九十八年五月二十二日修正施行前之
    毒品危害防制條例第四條第一項、第二項之規定，合先敘明
    。
三、按海洛因及甲基安非他命乃分屬毒品危害防制條例第二條第
    二項第一款、第二款所稱之第一級毒品及第二級毒品，依法
    不得販賣及持有，乃被告竟意圖營利而販賣第一級毒品海洛
    因及第二級毒品甲基安非他命，核其所為，其中事實欄二部
    分係犯修正前毒品危害防制條例第四條第一項之販賣第一級
    毒品罪，另事實欄三部分則係犯修正前毒品危害防制條例第
    四條第一項之販賣第一級毒品罪及同條第二項之販賣第二級
    毒品罪。其販賣前持有第一級、第二級毒品之低度行為分別
    為其販賣第一級、第二級毒品之高度行為所吸收，均不另論
    罪。另其事實欄三之犯行，係同時販賣第一級毒品海洛因及
    第二級毒品甲基安非他命予証人楊家雯，乃一行為觸犯一販
    賣第一級毒品罪及一販賣第二級毒品罪，應依想像競合犯之
    例，從一重之販賣第一級毒品罪處斷。又按民國九十五年七
    月一日施行之刑法，係為杜絕僥倖之犯罪心理及基於刑罰公
    平原則之考量，並避免易致鼓勵犯罪之誤解等原因，始刪除
    第五十六條連續犯之規定。是行為人反覆實行之犯罪行為茍
    係在刑法修正施行後者，因法律之修正已生阻斷連續犯之法
    律效果，除認應合於接續犯、繼續犯、集合犯等實質上一罪
    關係而以一罪論處外，基於一罪一罰之刑罰公平性，自應併
    合處罰。而所謂「接續犯」係指行為人之數行為於同時同地
    或密切接近之時地實施，侵害同一之法益，各行為之獨立性
    極為薄弱，依一般社會健全觀念，在時間差距上，難以強行
    分開，在刑法評價上，以視為數個舉動之接續施行，合為包
    括之一行為予以評價，較為合理始足當之；另所謂「繼續犯
    」，係以一個行為持續的侵害一個法益，其特性則僅屬一個
    行為，不過其不法之狀態，係在持續狀態中而言；至所謂「
    集合犯」，則係指立法者所制定之犯罪構成要件中，本即預
    定有數個同種類行為而反覆實行之犯罪而言。至於是否為「
    集合犯」之判斷，客觀上自應斟酌法律規範之本來意涵、實
    現該犯罪目的之必要手段、社會生活經驗中該犯罪必然反覆
    實行之常態及社會通念等情形；另主觀上則視其反覆實施之
    行為是否出於行為人之一個犯意，並秉持刑罰公平原則，加
    以判斷之，以符合立法者之意向，否則失之寬鬆之結果將使
    刪除連續犯之規定，失其立法之本旨，亦有違刑罰公平之原
    則。本件觀諸毒品危害防制條例第四條第一項、第二項所定
    之販賣第一級毒品罪及販賣第二級毒品罪之構成要件文義，
    實無從認定立法者本即預定該犯罪之本質，必有數個同種類
    行為而反覆實行之集合犯行，且多次販賣毒品，其各次行為
    依一般社會健全觀念，在時間差距上，可以分開，在刑法評
    價上，則各具獨立性，每次行為皆可獨立成罪，足見販賣毒
    品罪，難認係集合犯、接續犯或繼續犯，行為人於刑法修正
    施行後多次販賣毒品之犯行，自應採一罪一罰，始符合立法
    本旨。是本件被告所犯二次販賣第一級毒品罪，自應依一罪
    一罰之原則，分論併罰，始符合立法本旨。辯護意旨認應論
    以一罪，容有未洽。
四、查被告於民國九十三年間，曾因違反槍砲彈藥刀械管制條例
    案件，經台灣台南地方法院判處有期徒刑一年四月，併科罰
    金新台幣五萬元，又於民國九十六年間，因違反毒品危害防
    制條例案件，經本院判處有期徒刑一年十月，嗣因減刑，分
    別減為有期徒刑八月及十一月，並經本院裁定就有期徒刑部
    分定應執行一年六月確定，於民國九十六年十二月十四日執
    行完畢等情，有台灣高等法院被告全國前案紀錄表一紙在卷
    可稽，是其受有期徒刑之執行完畢後，五年以內故意再犯本
    件有期徒刑以上之罪，均為累犯，除法定刑死刑、無期徒刑
    部分依法不得加重其刑外，其餘均應依刑法第四十七條第一
    項之規定加重其刑。又本件被告係因一時貪念，未能權衡利
    害輕重，致觸犯本件法定最輕本刑為無期徒刑之重罪，惟審
    酌被告二次販賣毒品所得分別僅一千元及五千元，所獲取之
    利益實屬不多，且販賣之對象僅一人，較諸大盤毒梟或中盤
    毒梟大量販賣毒品予不特定之多數人轉賣或施用以牟取暴利
    之情形，其危害社會之程度，亦有天壤之別，設若科以最低
    度刑即無期徒刑，其結果仍有情輕法重及過於嚴苛之嫌，在
    客觀上足以引起一般人之同情，足見其犯罪情狀顯可憫恕，
    爰就其所犯上開二罪均依刑法第五十九條之規定減輕其刑，
    其中法定刑罰金刑部分先加後減之。
五、原審以被告罪証已明確，因而予以論罪科科，固非無見，惟
    查：(一)依前所述，被告所犯二罪，應有刑法第五十九條之適
    用，原審未予適用，容有未洽。(二)被告所犯事實欄三所載之
    犯行，依前所述，係單獨為之，原審疏未詳查致認其與綽號
    「眼鏡」之人共同為之，亦有未洽。(三)被告所犯事實欄三所
    載之犯行，其販賣毒品所得係五千元，原審於事實欄中亦同
    此認定，惟於主文欄及理由欄中則僅就其中販賣海洛因所得
    四千五百元部分予以沒收，另販賣甲基安非他命所得五百元
    部分則未沒收，亦有未洽。是被告上訴意旨或否認犯罪，或
    僅承認係幫助犯，雖無理由，惟原判決既有上開可議之處，
    即屬無可維持，自應由本院將原判決予以撤銷改判，期臻妥
    適。爰審酌被告明知毒品海洛因及甲基安非他命具有成癮性
    ，服用後會產生依賴性，且戒解不易，嚴重破壞人之身心健
    康，竟為圖一己之私利，販賣毒品予他人施用，犯罪結果影
    響社會善良風俗及公共秩序，其販賣之對象僅一人、犯罪所
    得共六千元，犯罪後態度尚稱良好等一切情狀，分別量處如
    主文第二項所示之刑，並定其應執行刑。又自被告身上扣得
    之現款六千元，係証人楊家雯交付予被告之款項，其中五千
    元係証人楊家雯於事實欄三所載之時地向被告購買第一級、
    第二級毒品之價款，另一千元則係証人楊家雯先前積欠被告
    之款項，而非於事實欄二所載之時地向被告購買第一級毒品
    之價款等情，業據証人楊家雯証述明確，並有台灣台南地方
    法院檢察署贓証物款收據一紙在卷可稽（附於偵查卷第七十
    七頁反面），足証上開扣案之款項，其中五千元係被告於事
    實欄三所載之時地販賣第一級、第二級毒品所得，應依毒品
    危害防制條例第十九條第一項之規定宣告沒收；另被告於事
    實欄二所載之時地販賣第一級毒品所得一千元，雖未扣案，
    仍應依上開規定宣告沒收，如全部或一部不能沒收時，以其
    財產抵償之。又被告用以聯絡之門號為000000000
    0號之行動電話非被告所有，而係綽號「眼鏡」之人借予被
    告使用乙節，業據被告供述明確（見本院卷第一二五頁反面
    筆錄），另上開門號之申請人為「梁錕奇」乙節，亦有申請
    使用人資料一紙在卷可稽（附於原審卷第二宗第二十九頁）
    ，此外並無其他積極證據足資證明該行動電話確係被告所有
    ，爰不另為沒收之諭知。另扣案之海洛因二包（驗餘淨重共
    ０．八四公克）及甲基安非他命一包（驗餘淨重０．二０二
    公克），係証人楊家雯向被告購得後為警查扣之毒品，是該
    等毒品既已交付予証人楊家雯，自應於証人楊家雯所犯罪刑
    項下宣告沒收銷燬（最高法院九十八年台上字第一二二三號
    判決意旨及九十七年台上字第二七八０號判決意旨參照），
    爰不另為沒收銷燬之諭知。
據上論斷，應依刑事訴訟法第三百六十九條第一項前段、第三百
六十四條、第二百九十九條第一項前段，修正前毒品危害防制條
例第四條第一項、第二項、第十九條第一項，刑法第二條第一項
前段、第十一條前段、第五十一條第五款、第五十五條、第五十
九條、第四十七條第一項，判決如主文。
本案經檢察官羅清溪到庭執行職務。
中    華    民    國   100    年    3     月    7     日
                  刑事第四庭    審判長法  官  吳志誠
                                      法  官  羅心芳
                                      法  官  吳森豐
以上正本證明與原本無異。
如不服本判決應於收受送達後10日內向本院提出上訴書狀，其未
敘述上訴理由者，並得於提起上訴後10日內向本院補提理由書（
均須按他造當事人之人數附繕本）「切勿逕送上級法院」。
                                      書記官  周美莉
中    華    民    國   100    年    3     月    7     日
參考條文：修正前毒品危害防制條例第四條第一項、第二項。
製造、運輸、販賣第一級毒品者，處死刑或無期徒刑；處無期徒
刑者，得併科新臺幣 1 千萬元以下罰金。
製造、運輸、販賣第二級毒品者，處無期徒刑或 7 年以上有期
徒刑，得併科新臺幣 7 百萬元以下罰金。
 附表：
┌──┬────────────────────────────┐
│編號│証人楊家雯所使用之號碼為0000000000號行動電話與被告所使用│
│    │之號碼為0000000000號行動電話於98年2月18日之通聯起訖時間 │
├──┼────────────────────────────┤
│    │98年2月18日下午即事實欄二所載之第一次犯行部分           │
│    │01.13:08:08～13:08:37                                   │
│    │02.13:54:01～13:54:09                                   │
│    │03.14:10:16～14:10:28                                   │
│１  │04.14:33:38～14:33:43                                   │
│    │05.14:34:16～14:34:30                                   │
│    │06.14:45:52～14:46:44                                   │
│    │07.14:52:32～14:53:00                                   │
├──┼────────────────────────────┤
│    │98年2月18日晚間即事實欄三所載之第二次犯行部分           │
│    │01.17:18:36～17:19:03                                   │
│    │02.17:35:47～17:36:17                                   │
│    │03.17:44:46～17:44:53                                   │
│    │04.19:00:23～19:00:48                                   │
│２  │05.20:44:40～20:44:47                                   │
│    │06.21:03:50～21:04:01                                   │
│    │07.21:22:45～21:22:51                                   │
│    │08.21:33:24～21:33:29                                   │
│    │09.21:36:12～21:36:25                                   │
│    │10.21:40:21～21:40:37                                   │
└──┴────────────────────────────┘